臺灣臺南地方法院臺南簡易庭民事判決
110年度南簡字第1572號
原      告  鄭宇呈  

被      告  黃炫盛  

上列當事人間請求返還不當得利事件，經本院於民國111年1月5
日言詞辯論終結，判決如下：
    主    文
原告之訴及假執行之聲請均駁回。
訴訟費用由原告負擔。
    事實及理由
一、原告主張：兩造於民國108年4月間約定各出資新臺幣（下同
    ）15萬元合夥經營網路自媒體，被告並於108年4月2日收受
    原告所交付之15萬元出資款，並以兩造所合夥出資之30萬元
    向訴外人薛豐杰購買「BASSO矚目」之YOUTUBE頻道及臉書網
    路平臺之粉絲專頁兩個頻道（下稱系爭頻道），合作期間原
    告多次要求被告簽立合作契約，惟均遭被告以各種理由推託
    。嗣兩造因細故發生糾紛，被告竟於108年10月初透過律師
    寄發存證信函通知原告系爭頻道為其一人所有，原告始驚覺
    受騙，乃向臺灣臺南地方檢察署（下稱臺南地檢署）提起詐
    欺告訴，被告顯係以詐欺之方式詐騙原告之投資款15萬元而
    受有不當得利15萬元，原告爰依不當得利之法律關係，提起
    本件訴訟，請求被告給付15萬元。並聲明：被告應給付原告
    15萬元。願供擔保請准宣告假執行。
二、被告則答辯：兩造就合作經營系爭頻道糾紛，已經本院以10
    9年度南司簡調字第304號損害賠償案件於109年5月7日調解
    成立，被告並已依調解筆錄第1條於108年6月9日將15萬元匯
    入原告銀行帳戶，調解筆錄已明確記載：「二、雙方均願拋
    棄於108年4月3日起至108年10月31日止因合作經營網路頻道
    所生糾紛之其他民、刑事請求權。三、雙方均同意由聲請人
    （即原告）保有『Basso矚目』（現更名為方形TY）之Youtube
    頻道擁有權、由相對人保有『Basso矚目』之Facebook粉絲專
    頁擁有權。」，且原告對被告所提出之違反著作權等刑事告
    訴，業經臺南地檢署以110年度偵字第3533號、臺南高檢署
    以110年度上聲議字第1984號為不起訴分確定在案，原告之
    請求顯無理由等語。並聲明：請求駁回原告之訴。
三、本院得心證之理由：
　㈠按調解經當事人合意而成立；調解成立者，與訴訟上和解有
    同一效力，民事訴訟法第416條第1項定有明文。又和解有使
    當事人所拋棄之權利消滅及使當事人取得和解契約所訂明權
    利之效力，民法第737條亦有明文。故當事人間就其紛爭成
    立和解，即不得再就和解成立前之紛爭另行起訴請求。
　㈡查原告於109年3月間主張其與被告有共同出資合夥經營網路
    頻道，惟被告擅自終止與原告之合作關係致原告以「BASSO
    矚目」代表人身份與訴外人簽訂之合約無法履行受有損害而
    起訴請求被告賠償損害，經本院以109年度南司簡調字第304
    號請求損害賠償事件（下稱前案）受理後，兩造於109年5月
    7日調解成立，調解內容為：一、相對人（即被告）願於109
    年6月30日前（含當日）給付聲請人（即原告）15萬元，並
    指定匯入..。二、雙方均願拋棄於108年4月3日起至108年10
    月31日止因合作經營網路頻道所生糾紛之其他民、刑事請求
    權。三、雙方均同意由聲請人（即原告）保有『Basso矚目』
    （現更名為方形TY）之Youtube頻道擁有權、由相對人保有『
    Basso矚目』之Facebook粉絲專頁擁有權。四、....，七、聲
    請人（即原告）其餘請求拋棄」等語，此有被告提出之本院
    調解筆錄乙份在卷可稽，並經本院調閱前案調解案卷核閱無
    誤。足見原告於前開調解成立時，已同意拋棄兩造因合作經
    營系爭頻道糾紛之其餘請求權，是被告前開所辯，應屬可採
    。
　㈢原告雖主張前案僅係針對原告所主張之與訴外人簽立合約所
    產生之損害賠償問題成立調解，原告於109年4月2日交付之
    投資款15萬元不在前案調解成立內容範圍內云云，然原告於
    前案即係本於兩造間合夥經營系爭頻道之法律關係對被告起
    訴請求損害賠償，而前案調解筆錄第二項亦已明確記載「雙
    方均願拋棄於108年4月3日起至108年10月31日止因合作經營
    網路頻道所生糾紛之其他民、刑事請求權。」、第七項亦有
    記載「聲請人（即原告）其餘請求拋棄」等語，足見兩造所
    簽立之系爭調解筆錄之目的係欲就兩造間因合夥經營系爭頻
    道所產生之全部糾紛終止爭執或防止再發生其他爭執或其他
    訴訟而成立上開調解內容，並非僅限於原告於前案起訴狀所
    載之損害賠償內容，此由系爭調解筆錄第三項亦有就兩造所
    合夥經營之系爭兩個頻道已明確分配擁有權，亦可認定，且
    被告若無承認原告之投資款，原告何能分配取得上開頻道擁
    有權，原告主張被告詐欺原告投資或無法律上原因取得上開
    投資款云云，亦明顯無可採，況兩造已就合夥經營系爭頻道
    糾紛成立上開調解，原告再提起本訴，主張被告應返還原告
    投資款15萬元，實非可取。
四、綜上所述，被告並無何詐欺原告之情事，且兩造就原告投資
    15萬元而合夥經營系爭頻道之全部糾紛已經本院前案達成調
    解，依民法第737條之規定，原告就調解成立前之權利均已
    因拋棄而消滅，其又起訴請求被告返還投資款，顯無理由，
    應予駁回。其假執行之聲請，亦因敗訴而失所附麗，應一併
    駁回之。
五、本件為判決基礎之事證已臻明確，兩造其餘攻擊防禦之方法
    ，經本院斟酌後，認均不足以影響本判決之結果，自無逐一
    詳予論駁之必要，併此敘明。　　
六、訴訟費用負擔之依據：民事訴訟法第78條。 
中　　華　　民　　國　　111 　年 　1　　月　　28　　  日
                  臺灣臺南地方法院臺南簡易庭
                                  法  官  童來好
上列為正本，係照原本作成。
如不服本判決，應於送達後20日內向本庭（臺南市○○路0段000號
）提出上訴狀（須按他造當事人人數附繕本）。
中　　華　　民　　國　　111 　年　　1 　　月　　29　　日
                                  書記官  郭倢妮